<!DOCTYPE html PUBLIC "-//W3C//DTD XHTML 1.0 Transitional//EN" "http://www.w3.org/TR/xhtml1/DTD/xhtml1-transitional.dtd">
<html xmlns="http://www.w3.org/1999/xhtml">
<head>
	<meta http-equiv="Content-Type" content="text/html; charset=iso-8859-1" />
	<title>Ymmärrä suomea</title>
	<style type="text/css" media="all">@import "css/styles.css";</style>
	<script type="text/javascript" src="swfobject.js"></script>
</head>
<body class="font-medium">
	<div id="main-wrapper">
		<div id="topbar"></div>
		<div id="main-menu">
			<table cellspacing="0" cellpadding="0" border="0" class="add-links"><tr>
				<td class="item"><img class="raquo" src="i/raquo.gif" alt="" height="7" width="4" /><a href="/ymmarra/index.php?moduli=sanakirja">Sanakirja</a></td>
				<td class="item"><img class="raquo" src="i/raquo.gif" alt="" height="7" width="4" /><a href="/ymmarra/index.php?moduli=verbit">Verbiluettelo</a></td>
				<td class="item"><img class="raquo" src="i/raquo.gif" alt="" height="7" width="4" /><a href="/ymmarra/index.php?moduli=kielioppi">Kielioppi</a></td>
			</tr></table>
			<table cellspacing="0" cellpadding="0" border="0"><tr>
				<td class="item"><img class="raquo" src="i/raquo.gif" alt="" height="7" width="4" /><a href="/ymmarra/index.php">Etusivu</a></td>
				<td class="item"><img class="raquo" src="i/raquo.gif" alt="" height="7" width="4" /><a href="/ymmarra/index.php?moduli=tekstit">Lukutekstit</a></td>
			</tr></table>
		</div>
		<div id="content">
			<table cellspacing="0" cellpadding="0" border="0" id="content-wrapper"><tr>
				<td>
					<div id="left-menu">
												<div class="header-verb"><span>Verbit</span></div>
						<div class="menu">
								<div class="init"><a href="/ymmarra/index.php?moduli=verbit&kirjain=a">A</a></div>
								<div class="init"><a href="/ymmarra/index.php?moduli=verbit&kirjain=e">E</a></div>
								<div class="init"><a href="/ymmarra/index.php?moduli=verbit&kirjain=h">H</a></div>
								<div class="init"><a href="/ymmarra/index.php?moduli=verbit&kirjain=i">I</a></div>
								<div class="init"><a href="/ymmarra/index.php?moduli=verbit&kirjain=j">J</a></div>
								<div class="init"><a href="/ymmarra/index.php?moduli=verbit&kirjain=k">K</a></div>
								<div class="init"><a href="/ymmarra/index.php?moduli=verbit&kirjain=l">L</a></div>
								<div class="init"><a href="/ymmarra/index.php?moduli=verbit&kirjain=m">M</a></div>
								<div class="init"><a href="/ymmarra/index.php?moduli=verbit&kirjain=n">N</a></div>
								<div class="init"><a href="/ymmarra/index.php?moduli=verbit&kirjain=o">O</a></div>
								<div class="init"><a href="/ymmarra/index.php?moduli=verbit&kirjain=p">P</a></div>
								<div class="init"><a href="/ymmarra/index.php?moduli=verbit&kirjain=r">R</a></div>
								<div class="init"><a href="/ymmarra/index.php?moduli=verbit&kirjain=s">S</a></div>
								<div class="init"><a href="/ymmarra/index.php?moduli=verbit&kirjain=t">T</a></div>
								<div class="init"><a href="/ymmarra/index.php?moduli=verbit&kirjain=u">U</a></div>
								<div class="init"><a href="/ymmarra/index.php?moduli=verbit&kirjain=v">V</a></div>
								<div class="init"><a href="/ymmarra/index.php?moduli=verbit&kirjain=y">Y</a></div>
								<div class="init"><a href="/ymmarra/index.php?moduli=verbit&kirjain=Ä">Ä</a></div>
						</div>					</div>
				</td>
				<td>
					<div id="main-content">
						<div id="path">
							<a href=".">Etusivu</a> &gt; <a href="/ymmarra/index.php?moduli=verbit&kirjain=V">V</a>						</div>
													<h1>VAKUUTTAA</h1>
						<table cellspacing="0" cellpadding="0" border="0">
							<tr>
								<td colspan="2" style="padding-bottom:10px;"><strong>Aktiivin indikatiivi</strong></td>
							</tr>
							<tr>
								<td><pre>PREESENS                   
minä      vakuutan         
sinä      vakuutat         
hän       vakuuttaa        
me        vakuutamme       
te        vakuutatte       
he        vakuuttavat      

PASSIIVI
          vakuutetaan      

IMPERFEKTI                 
         vakuutin          
         vakuutit          
         vakuutti          
         vakuutimme        
         vakuutitte        
         vakuuttivat       

PASSIIVI
         vakuutettiin      

PERFEKTI
olen     vakuuttanut       
olet     vakuuttanut       
on       vakuuttanut       
olemme   vakuuttaneet      
olette   vakuuttaneet      
ovat     vakuuttaneet      

PASSIIVI
on       vakuutettu        

PLUSKVAMPERFEKTI
olin     vakuuttanut       
olit     vakuuttanut       
oli      vakuuttanut       
olimme   vakuuttaneet      
olitte   vakuuttaneet      
olivat   vakuuttaneet      

PASSIIVI
oli      vakuutettu        
</pre></td>
								<td>&nbsp;&nbsp;&nbsp;</td>
								<td><pre>     KIELTOMUOTO
     en        vakuuta
     et        vakuuta
     ei        vakuuta
     emme      vakuuta
     ette      vakuuta
     eivät     vakuuta


     ei        vakuuteta

   
     en        vakuuttanut
     et        vakuuttanut
     ei        vakuuttanut
     emme      vakuuttaneet
     ette      vakuuttaneet
     eivät     vakuuttaneet


     ei         vakuutettu


      en      ole vakuuttanut
      et      ole vakuuttanut
      ei      ole vakuuttanut
      emme    ole vakuuttaneet
      ette    ole vakuuttaneet
      eivät   ole vakuuttaneet


     ei      ole vakuutettu


      en    ollut  vakuuttanut
      et    ollut  vakuuttanut
      ei    ollut  vakuuttanut
      emme  olleet vakuuttaneet
      ette  olleet vakuuttaneet
      eivät olleet vakuuttaneet


     ei    ollut  vakuutettu
</pre></td>
							</tr>
						</table>
						<table cellspacing="0" cellpadding="0" border="0">
							<tr>
								<td colspan="2" style="padding-bottom:10px;"><strong>Aktiivin konditionaali</strong></td>
							</tr>
							<tr>
								<td><pre>PREESENS 
minä     vakuuttaisin      
sinä     vakuuttaisit      
hän      vakuuttaisi       
me       vakuuttaisimme    
te       vakuuttaisitte    
he       vakuuttaisivat    

PASSIIVI
         vakuutettaisiin   

PERFEKTI
olisin   vakuuttanut       
olisit   vakuuttanut       
olisi    vakuuttanut       
olisimme vakuuttaneet      
olisitte vakuuttaneet      
olisivat vakuuttaneet      

PASSIIVI
olisi    vakuutettu        
</pre></td>
								<td>&nbsp;&nbsp;&nbsp;</td>
								<td><pre> 
      en          vakuuttaisi
      et          vakuuttaisi
      ei          vakuuttaisi
      emme        vakuuttaisi
      ette        vakuuttaisi
      eivät       vakuuttaisi


     ei          vakuutettaisi


      en olisi    vakuuttanut
      et olisi    vakuuttanut
      ei olisi    vakuuttanut
      emme olisi  vakuuttaneet
      ette olisi  vakuuttaneet
      eivät olisi vakuuttaneet


     ei olisi    vakuutettu
</pre></td>
							</tr>
						</table>
						<table cellspacing="0" cellpadding="0" border="0">
							<tr>
								<td colspan="2" style="padding-bottom:10px;"><strong>Aktiivin potentiaali</strong></td>
							</tr>
							<tr>
								<td><pre>PREESENS
minä     vakuuttanen       
sinä     vakuuttanet       
hän      vakuuttanee       
me       vakuuttanemme     
te       vakuuttanette     
he       vakuuttanevat     

PASSIIVI
         vakuutettaneen    

PERFEKTI
lienen   vakuuttanut       
lienet   vakuuttanut       
lienee   vakuuttanut       
lienemme vakuuttaneet      
lienette vakuuttaneet      
lienevät vakuuttaneet      

PASSIIVI
lienee   vakuutettu        
</pre></td>
								<td>&nbsp;&nbsp;&nbsp;</td>
								<td><pre> 
      en          vakuuttane
      et          vakuuttane
      ei          vakuuttane
      emme        vakuuttane
      ette        vakuuttane
      eivät       vakuuttane


     ei          vakuutettane


      en    liene vakuuttanut
      et    liene vakuuttanut
      ei    liene vakuuttanut
      emme  liene vakuuttaneet
      ette  liene vakuuttaneet
      eivät liene vakuuttaneet


     ei    liene vakuutettu
</pre></td>
							</tr>
						</table>
						<table cellspacing="0" cellpadding="0" border="0">
							<tr>
								<td colspan="2" style="padding-bottom:10px;"><strong>Aktiivin imperatiivi</strong></td>
							</tr>
							<tr>
								<td><pre>PREESENS

(sinä)   vakuuta           
(hän)    vakuuttakoon      
(me)     vakuuttakaamme    
(te)     vakuuttakaa       
(he)     vakuuttakoot      

PASSIIVI
         vakuutettakoon    

PERFEKTI

ole      vakuuttanut       
olkoon   vakuuttanut       
olkaamme vakuuttaneet      
olkaa    vakuuttaneet      
olkoot   vakuuttaneet      

PASSIIVI

olkoon   vakuutettu        
</pre></td>
								<td>&nbsp;&nbsp;&nbsp;</td>
								<td><pre> 

      älä         vakuuta
      älköön      vakuuttako
      älkäämme    vakuuttako
      älkää       vakuuttako
      älkööt      vakuuttako


     älköön      vakuutettako



      älä ole       vakuuttanut
      älköön olko   vakuuttanut
      älkäämme olko vakuuttaneet
      älkää olko    vakuuttaneet
      älkööt olko   vakuuttaneet



     älköön olko   vakuutettu
</pre></td>
							</tr>
						</table>
						<table cellspacing="0" cellpadding="0" border="0">
							<tr>
								<td colspan="2" style="padding-bottom:10px;"><strong>Verbin nominaalimuodot</strong></td>
							</tr>
							<tr>
								<td><pre>I INFINITIIVI              

Lyhyempi muoto:            
         vakuuttaa         

Pitempi muoto:             
         vakuuttaakseni    
         vakuuttaaksesi
         vakuuttaakseen
         vakuuttaaksemme
         vakuuttaaksenne
         vakuuttaakseen

III  INFINITIIVI           

inessiivi    vakuuttamassa 
elatiivi     vakuuttamasta 
illatiivi    vakuuttamaan  
adessiivi    vakuuttamalla
abessiivi    vakuuttamatta 
instruktiivi vakuuttaman   
                           
Passiivi
instruktiivi vakuutettaman 
                           
                           
</pre></td>
								<td>&nbsp;&nbsp;&nbsp;</td>
								<td><pre> II INFINITIIVI

 inessiivi    vakuuttaessa
 instruktiivi vakuuttaen

 Passiivi
 inessiivi    vakuutettaessa






   IV INFINITIIVI

   nominatiivi  vakuuttaminen
   partitiivi   vakuuttamista
     

   I PARTISIIPPI 
   aktiivi      vakuuttava 
   passiivi     vakuutettava

   II PARTISIIPPI 
   aktiivi      vakuuttanut
   passiivi     vakuutettu
</pre></td>
							</tr>
						</table>

					</div>
				</td>
			</tr></table>		</div>
		<div id="footer"><a href="http://www.oph.fi/"><img src="i/oph_logo_ymmarrasuomea.gif" width="157" height="35" alt="OPH" /></a></div>
	</div>
</body>
</html>
